臺灣臺北地方法院民事裁定
111年度消債全字第1號
聲  請  人  
即債務人    黎麗珠  

相  對  人  
即債權人    臺灣新光商業銀行股份有限公司

法定代理人  李增昌  
代  理  人  王秀伶  
相  對  人  
即債權人    玉山商業銀行股份有限公司


法定代理人  黃男州  
代  理  人  朱逸君  
相  對  人  
即債權人    凱基商業銀行股份有限公司


法定代理人  魏寶生  


相  對  人  
即債權人    中國信託商業銀行股份有限公司


法定代理人  利明献  


相  對  人  
即債權人    摩根聯邦資產管理股份有限公司

法定代理人  李文明  
代  理  人  李婷涵  
相  對  人  
即債權人    創群投資有限公司

法定代理人  戴惠玲  
相  對  人  
即債權人    台新資產管理股份有限公司

法定代理人  吳統雄  



相  對  人  
即債權人    良京實業股份有限公司

法定代理人  平川秀一郎



相  對  人  
即債權人    富邦資產管理股份有限公司

法定代理人  程耀輝  


相  對  人  
即債權人    滙誠第一資產管理股份有限公司

法定代理人  莊仲沼  


相  對  人  
即債權人    滙誠第二資產管理股份有限公司

法定代理人  莊仲沼  


相  對  人
即債權人    新加坡商艾星國際有限公司台灣分公司

法定代理人  曾慧雯  


上列聲請人因消費者債務清理事件，聲請保全處分，本院裁定如
下：
    主  文
本裁定公告之日起六十日內，臺灣花蓮地方法院一一零年度司執
字第五九八四號強制執行事件，就聲請人黎麗珠所有如附表所示
財產之強制執行程序應予停止，但對該財產有擔保或有優先權者
，不在此限。
前項期間屆滿前，如聲請人黎麗珠本件清算之聲請經駁回確定者
，則前項保全處分失其效力。
    理  由
一、按法院就更生之聲請為裁定前，得因利害關係人之聲請或依
    職權，以裁定為保全債務人財產、限制債權人對於債務人行
    使債權，及停止對於債務人財產強制執行程序之保全處分，
    消費者債務清理條例（下稱消債條例）第19條第1項第1、2
    、3款定有明文。消債條例第19條第1項第1款所稱保全處分
    ，係為防止債務人財產減少，以債務人為對象，限制其處分
    財產之保全；同條第2款、第3款，則係基於維持債權人間之
    公平受償，使債務人有重建更生之機會，以債權人為對象，
    限制其行使債權、聲請強制執行所為之保全（消債條例第19
    條立法說明參照）。法院就更生之聲請為裁定前，自應依債
    務人之財產狀況，就保全處分對債務人更生目的達成之促進
    ，及保全處分實施就相關利害關係所生影響，兼顧債權人權
    益，避免債務人惡意利用保全處分，阻礙債權人行使權利，
    或作為延期償付手段之可能性，綜合比較斟酌，決定有無以
    裁定為保全處分之必要。
二、聲請意旨略以：聲請人已向本院聲請清算，雖尚未裁定開始
    清算程序，惟債權人富邦資產管理股份有限公司(下稱富邦
    資產公司)已向臺灣花蓮地方法院民事執行處聲請就聲請人
    名下花蓮縣○○鄉○○○段0000地號土地(權利範圍7分之1，下稱
    系爭不動產)為強制執行，因聲請人為避免財力減少及力求
    全體債權人公平受償為原則，增進聲請人重建機會，爰依消
    債條例第19條規定聲請保全處分，停止臺灣花蓮地方法院11
    0年司執字第5984號強制執行事件(下稱系爭執行事件）對系
    爭不動產之強制執行程序等語。
三、經查，聲請人即債務人提出之清算案件，業經本院110年度
    消債補字第158號受理在案。法院依強制執行程序進行拍賣
    或變價，目的在處分聲請人之財產，供清償聲請人之債務，
    此與清算之目的相同，尚無限制之必要。惟因清算程序係集
    團性債務清理程序，原則上不許債權人在程序外個別行使權
    利，另揆諸前揭規定，清算債權之債權人，除別有規定外，
    不論有無執行名義，非依清算程序，不得行使權利，故債權
    人聲請之強制執行程序不得對抗清算程序。次查，本件相對
    人即債權人富邦資產公司已對聲請人名下系爭不動產聲請強
    制執行，經系爭執行事件受理在案，其中系爭不動產將進入
    拍賣程序等情，有聲請人提出之臺灣花蓮地方法院110年8月
    27日花院楓110司執廉字第5984號函及本院111年1月6日公務
    電話紀錄（本院卷第17頁)可考。惟依聲請人所提之債權人
    清冊，尚有其他債權人未參與前揭強制執行程序等情，為維
    持債權人間之公平受償，並確保債務人經濟生活之重建，以
    及將來清算程序順利進行，本院認於本件清算之聲請為裁定
    前，應有停止系爭執行事件針對系爭不動產之執行程序之必
    要。至若對於系爭不動產有擔保或有優先權者提出執行名義
    ，聲請對系爭不動產強制執行，則不在此限，併此敘明。
四、爰裁定如主文。
中　　華　　民　　國　　111 　年　　1 　　月　　11　　日
                  民事第二庭    法　　　官　林修平
以上正本係照原本作成。
如不服本裁定應於送達後10日內向本院提出抗告狀，並繳納抗告
費新臺幣1,000元。
本裁定已於111年1月11日公告。
中　　華　　民　　國　　111 　年　　1 　　月　　11　　日
                                書  記  官  賴靖欣
附表：黎麗珠所有花蓮縣○○鄉○○○段0000地號土地(面積12552.8
      平方公尺，權利範圍7分之1）。